---
title: "Proyecto Final"
author: "Mariel Chaveste"
date: "`r Sys.Date()`"
output: html_document
---

```{r setup, include=FALSE, message=FALSE, warning=FALSE}
knitr::opts_chunk$set(echo = TRUE)
#install.packages("mice")
#install.packages("VIM")
#install.packages("dplyr")
#install.packages("graphics")
#install.packages("psych")
#install.packages("scales")
#install.packages("RColorBrewer")
#install.packages("paletteer")
#install.packages("stats")
#install.packages("tidyverse")
#install.packages("NbClust")
#install.packages("cluster")
#install.packages("factoextra")
#install.packages("ggplot2")
#install.packages("purrr")
#install.packages("aplpack")
#install.packages("andrews")
#install.packages("dendextend")
library(mice)
library(VIM)
library(dplyr)
library(graphics)
library(psych)
library(scales)
library(RColorBrewer)
library(paletteer)
library(stats)
library(tidyverse)
library(NbClust)
library(cluster)
library(factoextra)
library(ggplot2)
library(purrr)
library(aplpack)
library(andrews)
library(dendextend)
```

### Importación de los Datos

En este apartado se declaran los data frame's

```{r import-datos, message=FALSE, warning=FALSE}
infoHeroes <- read.csv("Data/heroesInformation.csv", na.strings = c("-", "-99", "-99.0")) 
infoStats <- read.csv("Data/charactersStats.csv", na.strings = "")
colnames(infoHeroes)[2] <- "Name"
DC_Marvel <- infoHeroes %>% 
  filter(infoHeroes$Publisher %in% c("DC Comics", "Marvel Comics"))
DC_Marvel <- DC_Marvel %>%
  filter(!duplicated(Name))
Dc_Marvel_StatsInfo <- left_join(DC_Marvel, infoStats, by = "Name")
```

### Manipulación de la base de datos Dc_Marvel_StatsInfo

Se realiza un descarte de variables y chequeo, así como la completación de valores faltantes tanto de tipo caracter como numérico.

```{r limpieza-datos_char, message=FALSE, warning=FALSE}
Dc_Marvel_StatsInfo <- Dc_Marvel_StatsInfo[-390,-c(1,9,12)]

Dc_Marvel_StatsInfo$Race[is.na(Dc_Marvel_StatsInfo$Race)] <- "Undefined"
Dc_Marvel_StatsInfo$Eye.color[is.na(Dc_Marvel_StatsInfo$Eye.color)] <- "Undefined"
Dc_Marvel_StatsInfo$Alignment.x[is.na(Dc_Marvel_StatsInfo$Alignment.x)] <- "Undefined"
Dc_Marvel_StatsInfo$Hair.color[is.na(Dc_Marvel_StatsInfo$Hair.color)] <- "Undefined"
Dc_Marvel_StatsInfo$Gender[is.na(Dc_Marvel_StatsInfo$Gender)] <- "Undefined"
NamesM <- as.vector(Dc_Marvel_StatsInfo[,1])
row.names(Dc_Marvel_StatsInfo) <- NamesM
Dc_Marvel_StatsInfo <- Dc_Marvel_StatsInfo[,-1]
```


Gráficos para identificar las variables numéricas faltantes. Y observamos que las más incompletas son "Weight" y "Height".


```{r ident-datos-falt-1, message=FALSE, warning=FALSE}
aggr_plot <- aggr(Dc_Marvel_StatsInfo, col=c('navyblue','turquoise'), numbers=TRUE, sortVars=TRUE, labels=names(Dc_Marvel_StatsInfo), 
                  cex.axis=.7, gap=3, ylab=c("Histogram of missing data","Pattern"))
```

Se realiza la imputación de los datos incompletos y evalúa la calidad de los datos imputados para las variables numéricas previamente mencionadas a través de gráficas de densidad.

```{r cquality-imp-num-data, message=FALSE, warning=FALSE}


columns1 <- c("Weight", "Height")
imputed_data <- mice(Dc_Marvel_StatsInfo[,names(Dc_Marvel_StatsInfo) %in% columns1],m = 1,
                     maxit = 1, method = "midastouch",seed = 2018,print=F)
complete.data <- mice::complete(imputed_data)

par(mfrow=c(1,2))
plot(density(Dc_Marvel_StatsInfo$Weight,na.rm = T),col=2,main="Weight")
lines(density(complete.data$Weight),col=4)
plot(density(Dc_Marvel_StatsInfo$Height,na.rm = T),col=2,main="Height")
lines(density(complete.data$Height),col=3)

columns2 <- c("Intelligence", "Strength", "Speed", "Durability", "Power", "Combat")
imputed_data2 <- mice(Dc_Marvel_StatsInfo[,names(Dc_Marvel_StatsInfo) %in% columns2],m = 1,
                     maxit = 1, method = "rf",seed = 2018,print=F)
complete.data2 <- mice::complete(imputed_data2)

par(mfrow=c(1,2))
plot(density(Dc_Marvel_StatsInfo$Intelligence,na.rm = T),col=2,main="Intelligence")
lines(density(complete.data2$Intelligence),col=4)
plot(density(Dc_Marvel_StatsInfo$Strength,na.rm = T),col=2,main="Strength")
lines(density(complete.data2$Strength),col=3)

par(mfrow=c(1,2))
plot(density(Dc_Marvel_StatsInfo$Speed,na.rm = T),col=2,main="Speed")
lines(density(complete.data2$Speed),col=4)
plot(density(Dc_Marvel_StatsInfo$Durability,na.rm = T),col=2,main="Durability")
lines(density(complete.data2$Durability),col=3)

par(mfrow=c(1,2))
plot(density(Dc_Marvel_StatsInfo$Power,na.rm = T),col=2,main="Power")
lines(density(complete.data2$Power),col=4)
plot(density(Dc_Marvel_StatsInfo$Combat,na.rm = T),col=2,main="Combat")
lines(density(complete.data2$Combat),col=3)

```

En la siguiente sección de código se implementan los datos imputados en los datos faltantes del data frame Dc_Marvel_StatsInfo para finalmente declarar el data frame Marvel_StatsInfo con el que se realizará el análisis estadístico.

```{r compl-datos-num, message=FALSE, warning=FALSE}
#md.pattern(Dc_Marvel_StatsInfo, rotate.names = T)

Dc_Marvel_StatsInfo$Weight <- complete.data$Weight
Dc_Marvel_StatsInfo$Height <- complete.data$Height
Dc_Marvel_StatsInfo$Intelligence <- complete.data2$Intelligence
Dc_Marvel_StatsInfo$Strength <- complete.data2$Strength
Dc_Marvel_StatsInfo$Speed <- complete.data2$Speed
Dc_Marvel_StatsInfo$Durability <- complete.data2$Durability
Dc_Marvel_StatsInfo$Power <- complete.data2$Power
Dc_Marvel_StatsInfo$Combat <- complete.data2$Combat


for (i in 1:nrow(Dc_Marvel_StatsInfo)) {
  Dc_Marvel_StatsInfo$Total[i] <- sum(Dc_Marvel_StatsInfo[,c("Intelligence", "Strength", "Speed", "Durability", "Power", "Combat")][i,])
}

Marvel_StatsInfo <- Dc_Marvel_StatsInfo %>%
  filter(Publisher == "Marvel Comics")
head(Marvel_StatsInfo)

```

Se hace una nueva revisión en busca de datos numéricos faltantes y se observa que ya está completa la base de datos.

```{r check-datos-falt, message=FALSE, warning=FALSE}
aggr_plot <- aggr(Dc_Marvel_StatsInfo, col=c('navyblue','turquoise'), numbers=TRUE, sortVars=TRUE, labels=names(Dc_Marvel_StatsInfo), 
                  cex.axis=.7, gap=3, ylab=c("Histogram of missing data","Pattern"))
```

# Análisis exploratorio de los datos de la compañia Marvel

A continuación se observa que las  variables "Height", "Weight", "Strenght" y "Speed" cuentan con datos con sesgo positivo, ya que hay valores extremos en dirección positiva.

```{r analisis-general-1, message=FALSE, warning=FALSE}
summary(Marvel_StatsInfo, na.rm = TRUE)
```

Ahora se presenta la información de la base de datos de la variable "Intelligence" y observamos que el rango de la variable es [1,100] siendo la inteligencia más frecuente aquella con valor de 1.

```{r analisis-general-2, message=FALSE, warning=FALSE}
Marvel_StatsInfo %>%
  select(Publisher, Intelligence) %>%
  count(Intelligence) %>%
  arrange(desc(Intelligence))
```

Luego filtramos la información de la base de datos de la variable "Alignment.x" y observamos que los valores posibles son "neutral", "good", "bad" y "Undefined", siendo la alineación más frecuente "good".

```{r analisis-general-3, message=FALSE, warning=FALSE}
Marvel_StatsInfo %>%
  select(Publisher, Alignment.x) %>%
  count(Alignment.x) %>%
  arrange(desc(n))
```

Ahora observamos la información seleccionando las variables "Alignment.x" e "Intelligence" y notando que las inteligencias más altas se encuentran distribuidas en las alineaciones "bad" y "neutral".

```{r analisis-general-4, message=FALSE, warning=FALSE}
Marvel_StatsInfo %>%
  select(Publisher, Intelligence, Alignment.x) %>%
  count(Alignment.x, Intelligence) %>%
  arrange(desc(Intelligence))
```

Posterior a ello visualizamos la aseveración previa con el siguiente Box plot.

```{r scattered,include=FALSE, echo=FALSE, message=FALSE, warning=FALSE}
#pp <- Dc_Marvel_StatsInfo %>%
 # select(X, Intelligence, Alignment.x)

plot(Dc_Marvel_StatsInfo$Intelligence, as.factor(Dc_Marvel_StatsInfo$Alignment.x), pch=c(19,24), cex=0.7,
     col=Dc_Marvel_StatsInfo$Intelligence,
     main="Intelligence vs Alignment.x", xlab="Intelligence", ylab="Alignment.x")

# cl <- brewer.pal(n=4, name="Dark2")
# pairs(Dc_Marvel_StatsInfo[,11:12], pch=18, cex=0.5, col=cl[Dc_Marvel_StatsInfo$Alignment.x],
#      main="Scatterplot Dc_Marvel_StatsInfo", lower.panel = NULL)
# #par(xpd = TRUE)
# legend("bottomright", legend = levels(as.factor(Dc_Marvel_StatsInfo$Alignment.x)), pch=17, col=cl[1:4],
#        pt.cex=1.2)
```

```{r box-plot, echo=FALSE, message=FALSE, warning=FALSE}

boxplot(Dc_Marvel_StatsInfo$Intelligence ~ Dc_Marvel_StatsInfo$Alignment.x,
        main = "Box plot de Intelligence vs Alignment.x",
        xlab = "Intelligence",
        ylab = "Alignment.x",
        border = c("navyblue", "black", "gray", "purple"),
        col = "white",
        horizontal = TRUE,
        frame = FALSE)

```

Tal y como se describió previamente, se puede observar que las inteligencias más altas se encuentran abundantemente distribuidas entre los individuos con "Alignment.x" "bad" o "neutral"



# Plots de gráficos multivariados

## Caritas de Chernoff

A continuación se presenta el gráfico de las caritas de Chernoff para los 11 personajes con "Alignment.x" "neutral" y las variables "Intelligence", "Strenght", Speed", "Durability", "Power", y "Combat"

```{r, message=FALSE, warning=FALSE}
Marvel_StatsInfo %>%
  select(Alignment.x, Intelligence) %>%
  filter(Alignment.x == "neutral") %>%
  arrange(desc(Intelligence))
```

Observamos que tres personajes (Red Hulk, Juggernaut y Sandman) presentan rasgos similares (caritas parecidas), sin embargo, el resto de personajes neutrales se encuentran relativamente diferenciados entre sí, siendo Galactus el personaje más sobresaliente.

```{r, message=FALSE, warning=FALSE}
faces(Marvel_StatsInfo[Marvel_StatsInfo$Alignment.x=="neutral", c(5,9:14)],
      nrow.plot = 3, 
      ncol.plot = 5,
      main = "Personajes Neutrales", print.info = TRUE)
```

<!-- ## Curvas de Andrews -->

<!-- Ahora se presentan los gráficos de las curvas de Andrews -->

```{r include=FALSE}
par(mfrow=c(2,2))
andrews(Marvel_StatsInfo, type = 1, clr = 11, ymax = 3, main = "Curva tipo 1")
andrews(Marvel_StatsInfo, type = 2, clr = 11, ymax = 3, main = "Curva tipo 2")
andrews(Marvel_StatsInfo, type = 3, clr = 11, ymax = 3, main = "Curva tipo 3")
andrews(Marvel_StatsInfo, type = 4, clr = 11, ymax = 3, main = "Curva tipo 4")
```

# Análisis por clusters

Se analizan las varianzas y correlaciones de los datos. Posteriormente se escalan los datos para normalizarlos.

```{r clusters, message=FALSE, warning=FALSE}


var(data.matrix(Marvel_StatsInfo[,c(5,8:14)]))
cor.mat_all <- cor(data.matrix(Marvel_StatsInfo[,c(5,8:14)]), use="complete.obs")
cor.mat_all

DC_M <- scale(Marvel_StatsInfo[,c(5,8:14)])
var(DC_M)

dist <- dist(DC_M, method = "euclidean")
head(as.factor(dist))

```

Se realizan los clusters

```{r, message=FALSE, warning=FALSE, fig.width=13, fig.height=14}
cluster_single <- hclust (d = dist, method = 'single')
plot(cluster_single,cex=0.35, hang = -2)

cluster_complete <- hclust (d = dist, method = 'complete')
plot(cluster_complete, cex=0.35, hang = -2)

cluster_average <- hclust (d = dist, method = 'average')
plot(cluster_average, cex=0.35, hang = -2)

cluster_ward <- hclust (d = dist, method = 'ward.D2')
plot(cluster_ward,cex=0.35, hang = -2)

par (mfrow = c(2,2))
plot(cluster_single,cex=0.3, hang = -2, )
plot(cluster_complete,cex=0.3, hang = -2)
plot(cluster_average,cex=0.3, hang = -2)
plot(cluster_ward,cex=0.3, hang = -2)
```

Se calcula y compara el coeficiente de correlación de los métodos

```{r, message=FALSE, warning=FALSE}
m <- c( "average", "single", "complete", "ward.D2", "median", "centroid")
names(m) <- c( "average", "single", "complete", "ward.D2", "median", "centroid")

coef_cor <- function(x) {
  cor(x=dist, cophenetic(hclust(d=dist, method = x)))
}
```

Realizamos una tabla comparativa y se calcula el número óptimo de clusters con el método del codo.
Se observa que el método más adecuado es el de average. Además, según la gráfica, el número óptimo de clusters es 6.

```{r, message=FALSE, warning=FALSE}
coef_tabla <- map_dbl(m, coef_cor) 
coef_tabla

fviz_nbclust(x = DC_M, FUNcluster = hcut, method = "silhouette", diss = dist, k.max = 10) +
  labs(title = "Número óptimo de clusters") +
  xlab("Número de clústers")
```

Aplicamos el método del índice de Hubert e índice D y obtenemos que, al igual que el método del codo, nos indican que el número óptimo de clusters es 6.

```{r, message=FALSE, warning=FALSE}
res.nbclust <- NbClust(DC_M, distance = "euclidean",
                       min.nc = 2, max.nc = 10, 
                       method = "average", index ="all")
```

Una vez obtenidos el método y el número optimos de clusters, realizamos el gráfico implementando la información obtenida.

```{r, message=FALSE, warning=FALSE, fig.width=13, fig.height=14}
plot(cluster_average, cex = 0.4, hang = -2)
rect.hclust(cluster_average, k = 6, border = 2:8)
```


Haciendo el gráfico de cluster final, obtenemos que, según sus caraterísticas cuantificables, hay dos grupos pincipales de estos, el primero conteniendo más del doble de personajes que el segundo y con los restantes cuatro que se limitan a un máximo de cuatro personajes y un mínimo de uno por grupo.

```{r cluster-final, warning=FALSE, message=FALSE, fig.width= 13, fig.height=14}

# Clusters
set.seed(12345)
hc_average <- hclust(d=dist, method = "average")

fviz_dend(x = hc_average, k=6,
          cex = 0.2,
          main = "Cluster método average",
          xlab = "Heros",
          ylab = "Intelligence",
          type= "rectangle",
          sub = "",
          horiz = TRUE)

sub_grp <- cutree(hc_average, k = 6)
table(sub_grp)


```



# Análisis de PCA

A continuación se realiza un análisis de componentes principales. Realizando una prueba de KMO, observamos que el análisis factorial es más que viable y se grafican las dos componentes con mayor varianza.

```{r P-C-A, warning=FALSE, message=FALSE, fig.width= 16, fig.height=16}
kmo.1 <-KMO(Marvel_StatsInfo[,c(5,8:14)])
kmo.1

cp1 <- princomp(Marvel_StatsInfo[,c(5,8:14)], cor = TRUE, scores = TRUE)
summary(cp1)

biplot(cp1, col = c("black", "purple"), main = "Marvel_StatsInfo")
```

Del gráfico anterior podemos interpretar que las características de los personajes se dividen en cuatro grupos, de los cuales dos agrupan más de una variable, que son combate con inteligencia, velocidad y poder, así como altura y peso.
Haciendo una interpretación de la disposición de las variables, la primer componente describe principalmente las habilidades tanto físicas como intelectuales, mientras que la segunda componente describe los atributos intrínsecos (no modificables) de los personajes

# Conclusiones

De los análisis previos podemos concluir de manera general que la muestra tomada de la población tiende a agruparse según las variables que se consideren, puesto que en general se encuentran considerablemente correlacionadas.







